# 关于收购少数股东股权抵消不平问题

提问人：1017744196 时间：2017-01-08 12:43:03
1 、 2015 年 7 月 31 日以 800 万元购买子公司80%的股权，实现非同一控制合并 2 、 2016 年 11 月 30 日 2500 万元购买少数股东20%的股权 3 、假设合并日可辨认净资产公允价值与账面净资产相等 数据如下：
子公司净资产 2015-7-31 2015-12-31 2016-11-30 2016-12-31 股本 10000000 10000000 10000000 10000000 资本公积 盈余公积 5000 1005000 1005000 2205000 未分配利润 -1500000 5500000 15500000 16300000 所有者权益合计 8505000 16505000 26505000 28505000 2015 年1-7月 2015 年8-12月 2016 年1-11月 2016 年度 子公司净利润 2000000 8000000 10000000 12000000 母公司净资产 [/td]2015-7-31 [td] 2015-12-31 2016-11-30 2016-12-31 股本 10000000 10000000 资本公积 盈余公积未分配利润 -1000000 -3000000 所有者权益合计 9000000 7000000 母公司净利润 -1000000 2000000 2016年 12 月 31 日的合并抵消分录这么做为什么有差异，问题出在哪里 2015-7-31 商誉 1196000 少数股东权益1701000 2015-12-31 长股投权益调整金额 6400000 少数股东损益 1600000 期末少数股东权益3301000 2016-12-31收购少数股东后第一个资产负债表日合并报表抵消分录如下，问题出在哪里 借：股本 10000000 盈余公积 2205000 未分配利润 16300000商誉 1196000 贷：长期股权投资 800 万+2500万+640万（ 2015 年损益调整）+（ 1000 万*80%+200万）=4940万 上述抵消分录不平差异4940-2970.1=1969.90万元刚好和下面的金额一致
收购少数股东权益抵消 借：未分配利润 1969.9万元 贷：长期股权投资 2500 万-2650.5万元*20%=1969.90万元
抵消投资收益 借：投资收益 1000 万元 80%+200 万元 少数股东损益 1-11 月 1000万元20% 未分配利润——年初 550 万元 贷：提取盈余公积
120 万元 未分配利润——年末 1630 万元

回答人：chenyiwei
你所说的抵销不平的差额实际上是收购少数股权的对价 2500 万与对应的少数股东权益于交易日的金额（2650.5万*20%=530.1万）之间的差额，该金额在合并报表层面应按权益性交易原则冲减资本公积（资本公积不足冲减则冲减留存收益），但你并未这样处理，导致抵销不平。

提问人：1017744196 时间：2017-01-09 14:22:35
我已经处理了，陈版主可以看一下第一楼倒数第二个分录就是处理这个，是不是因为长股投抵消的那个金额有问题呀？

回答人：chenyiwei
请检查你的长期股权投资成本计算是否正确？如果长期股权投资成本无误，则应在你的这笔不平的抵销分录中加上“借：资本公积1969.90万”。

提问人：1017744196 时间：2017-01-10 19:22:46
陈老师，长期股权投资成本我是用原投资 800 万加上新增投资 2500 万加上 15 年权益法调整，加 16 年权益法调整。然后把子公司权益全部抵消。 而后我单独做了一笔借：资本公积 1969 ，贷长股投 1969 ，是不是长股投做重复了？抵消子公司所有者权益的时候应当扣除 1969 抵消？

回答人：chenyiwei
长期股权投资当然不可能重复抵销的。

回答人：chenyiwei
建议再检查一下，是否未分配利润等权益类科目的勾稽运算关系出问题了？

提问人：1017744196 时间：2017-01-11 09:31:32
陈老师，问题出在我不确定我是不是长股投重复抵消了，换一种问法，就是收购少数股东权益抵消长股投和子公司所有者权益时时（不考虑单独的抵消资本公积那笔），我们长股投成本是应当抵消（原非同一控制合并+本次购买少数股东成本2500+15年权益调整+16年权益调整），还是应当抵消（原非同一控制合并+本次购买少数股东成本-本次购买少数股东溢价部分1969.9+15年权益调整+16年权益调整）？如果用后一种就能平，但我不知道是不是对？

回答人：chenyiwei
这取决于你的具体抵消方法了。当然做平是最基本要求。